# 陈版,房改房收入的报表列示?

提问人：呼叫帮助 时间：2010-02-08 20:36:20
本公司对以前单位房改房的收入放在其他货币资金科目中列示，对其收入因住房政策后调整到利润分配科目，现在本公司准备上市，会计事务所对其住房收入进行了以下调整： 1 、借：利润分配 贷：其他应付款-住房基金 2 、借：其他应付款-住房基金 贷：其他货币资金 事务所对本公司的解释是，本公司对其分类财务上应是调表不调账，理由是住房基金是非经营性资产，按企业会计准则的报表列示准则，不应在报表中对其列示。 现请问会计师事务所的解释是否准确？ 若是这样反映的话，住房基金也是本公司的资产，可在报表中不反映本公司的净资产不是少反映一块吗？这样合理吗？ 另请问陈版，事务所的说法有什么法规依据？

回答人：chenyiwei
回复 楼主 呼叫帮助 的帖子住房基金应当是以前的历史遗留问题了。应按财企[2000]295号、财会[2001]5号、财企[2001]647号等规定处理。不清楚你说的事项背景，请说更详细些，谢谢。

回答人：chenyiwei
回复 板凳 呼叫帮助 的帖子 1 、房改房的出售收入，为何在资产方作为其他货币资金，负债方作为其他应付款，且在 2001 年取消住房基金和住房周转金时没有进行处理？ 2 、这部分房改房的出售收入，是否专款专用于已出售的职工住房的维修等非生产性用途？公司目前是否仅仅是代管？如果将来不够用，公司是否承担需要补足的责任？

回答人：chenyiwei
回复 地板 呼叫帮助 的帖子应该说中介机构的调整建议是有一定合理性的。在相关的房改房已经从帐面核销的前提下，原则上这部分非生产性的资产和负债不能纳入上市公司。从会计角度讲，这部分资产和负债的未来经济利益不会流入或者流出公司，因此不符合会计上确认为资产和负债的条件。 主要需要明确一点：如果这部分基金不够用（难以满足已出售的职工住房的基本维修需求）时，公司是否需要承担补足的责任？如果是，表明公司仍然就该基金的管理和运作承担了一定风险，建议通过修订相关管理协议，使得公司不再承担这方面的额外担保责任。

回答人：chenyiwei
回复 8 楼 呼叫帮助 的帖子请确认是否可以“按政策从房改办转回款项”。如果这些款项可以转回用于生产性用途的，则与相关负债核销是不合适的。但是，如果可以转回，似乎与你前面说的“专款专用于已出售的职工住房的维修等非生产性用途”相矛盾？并且对于其他应付款这一负债是否真实存在也会导致疑问？建议进一步核实。 如果确系专款专用于非生产经营用途，并且不能转回的，则虽然名义上属于本企业所有，但不能用于生产经营活动，不能给企业带来未来经济利益流入，仍然不符合基本准则对资产的定义。

回答人：chenyiwei
回复 11 楼 我爱会计人 的帖子这属于财务政策方面的问题，除了财企[2000]295号和 878 号文以外，更多地要关注当地的地方性规定。如果有不清楚的地方，可以向当地财政局和其他主管部门咨询。